【裁判字號】    97,易,108
【裁判日期】    970331
【裁判案由】    傷害
【裁判全文】
臺灣板橋地方法院刑事判決               97年度易字第108號
公  訴  人  臺灣板橋地方法院檢察署檢察官
被      告  乙○○
上列被告因傷害案件，經檢察官提起公訴（九十六年度偵字二四
００六號），本院判決如下：
    主    文
乙○○傷害人之身體，處拘役貳拾日，如易科罰金，以新臺幣壹
仟元折算壹日。
    犯罪事實
一、乙○○與甲○○有債務糾紛未決，於民國九十六年九月一日
    下午四時三十分許，在臺北縣中和市○○路三六七巷圓通寺
    附近，乙○○因甲○○向其追討欠款時，言語不合，竟基於
    傷害之犯意，出手毆打甲○○，致甲○○受有下唇內側裂傷
    二公分之傷勢。
二、案經甲○○訴由臺北縣政府警察局中和分局報告臺灣臺北地
    方法院檢察署檢察官偵查起訴。
    理    由
一、訊據被告乙○○對於於前揭時地有與告訴人甲○○發生爭執
    一事固予承認，惟矢口否認有何傷害告訴人之情，辯稱其並
    無傷害告訴人之情云云。查本件被告前因與告訴人間有債務
    糾紛，而於九十六年九月一日下午四時三十分許，在臺北縣
    中和市○○路三六七巷圓通寺附近，因告訴人向其追討欠款
    時，言語不合，而出手毆打告訴人，致告訴人受有下唇內側
    裂傷二公分之傷勢等情，業據證人即當場目擊之鐘建榮證述
    明確（見臺灣板橋地方法院檢察署九十六年度偵字第二四０
    ０六號卷第十八頁）；證人即在場目擊之阮國賢亦證稱被告
    當時有與告訴人互相推擠等語（見本院九十七年三月十九日
    審判筆錄第三頁），復有中英醫院診斷證明書一份在卷可稽
    （見前揭偵卷第十一頁），此情已足認定。被告辯稱並未傷
    害告訴人云云，並不足採。從而本件事證明確，被告犯行已
    堪認定。
二、核被告所為，係犯刑法第二百七十七條第一項之傷害罪。爰
    審酌被告被告犯罪之動機、告訴人所受之傷勢情形及其他一
    切情狀，量處如主文所示之刑，並諭知易科罰金之折算標準
    ，以示懲儆。
三、又當事人、代理人、辯護人或輔佐人聲請調查之證據，法院
    認為不必要者，得予駁回之，刑事訴訟法第一百六十三條之
    二第一項定有明文。而與待證事實無重要關係者，依該條第
    二項第二款之規定，即屬不必要調查之證據。本件被告雖請
    求調閱案外人廖水順之通聯紀錄以證明告訴人有欲殺害被告
    之情云云，然此部分與本件待證事實間，並無重要關係，本
    諸前述說明，該等證據依刑事訴訟法第一百六十三條之二之
    規定，即無調查之必要，附此敘明。
據上論斷，應依刑事訴訟法第二百九十九條第一項前段，刑法第
第二百七十七條第一項、第四十一條第一項前段，刑法施行法第
一條之一，判決如主文。
本案經檢察官張誌洋到庭執行職務
中    華    民    國    97    年    3     月    31    日
                  刑事第四庭法  官  吳冠霆
上列正本證明與原本無異。
如不服本判決，應於判決送達後十日內敘明上訴理由，向本院提
出上訴狀（應附繕本），上訴於臺灣高等法院。
                            書記官  黃炎煌
中    華    民    國    97    年    3     月    31    日
附錄法條：刑法第二百七十七條
中華民國刑法第277條
（普通傷害罪）
傷害人之身體或健康者，處 3 年以下有期徒刑、拘役或 1 千元
以下罰金。
犯前項之罪因而致人於死者，處無期徒刑或 7 年以上有期徒刑；
致重傷者，處3年以上10年以下有期徒刑。


司法院資訊處製作；財團法人民間司法改革基金會備份。
